臺灣臺北地方法院交通事件裁定　　　　 96年度交聲字第526號
原處分機關　臺北市交通事件裁決所
異　議　人
即受處分人　甲○○
上列異議人因違反道路交通管理處罰條例案件，對於臺北市交通
事件裁決所民國96年4 月23所為之裁決處分（原處分案號：北市
裁二字第裁22─AS0000000 號）聲明異議，本院裁定如下：
    主  文
異議駁回。
    理  由
一、原處分機關臺北市交通事件裁決所以異議人甲○○於民國96
    年2月8日13時40分許，因其所駕駛之車號BV-6021 號自用小
    客車，在臺北市○○○路○段170巷25號前劃有紅線路段停車
    ，而為警以異議人有違反道路交通管理處罰條例第56條第1
    項第1 款規定（在禁止臨時停車處所停車）之行為，予以逕
    行舉發。嗣異議人於舉發通知單上所載應到案日期前（即96
    年3 月29日前）向原處分機關提出申訴，經原處分機關認為
    無理由，乃依上開條例第56條第1項第1款及違反道路交通管
    理事件統一裁罰基準表之規定，裁罰異議人新台幣（下同）
    900 元罰鍰。
二、聲明異議意旨略以：臺北市文山區○○○路○段170巷27號之
    位置，本為27號住戶之出入口，惟95年下半年已改建新大樓
    ，因此此出入口已經封死，但地上之紅線始終未消除，因本
    人在此處居住長達20年，所以認為此處停車應不至於是違規
    。派出所員警不以實情判斷，僅以只要是紅線就是不能停車
    為理由而開罰單，實非合理，為此聲明異議等語。
三、按汽車駕駛人停車時，在禁止臨時停車處所停車，處新臺幣
    600元以上1,200元以下罰鍰，道路交通管理處罰條例第56條
    第1項第1款定有明文。
四、本件異議人甲○○於96年2月8日13時40分許，因其所駕駛之
    車號BV-6021 號自用小客車，在臺北市○○○路○段170巷25
    號前劃有紅線路段停車，而為警以異議人有違反道路交通管
    理處罰條例第56條第1項第1款規定（在禁止臨時停車處所停
    車）之行為，予以逕行舉發等情，為異議人所不爭執，並有
    採證照片附卷可參。異議人固以前開情詞為辯，惟按依道路
    交通標誌標線號誌設置規則第149條第1項第5 款規定：「紅
    實線：設於路側，用以禁止臨時停車」，而依卷附舉發照片
    所示，異議人之上開自用小客車於舉發當時，確實停放在劃
    有紅實線之路側，是異議人之違規停車之情事已甚為明確。
    至該路段有無必要劃設紅實線禁止用路人臨時停車，核屬主
    管機關盱衡當地路況、車流情形、民眾停車需要等一切情事
    予以綜合判斷決定之職權，在未決定取消紅線劃設前，民眾
    自應予以遵守，斷無自行判斷決定應否遵守之理，是異議人
    上開所辯，顯無足採至灼。從而，原處分機關依道路交通管
    理處罰條例第56條第1項第1款及違反道路交通管理事件統一
    裁罰基準表之規定，裁處異議人罰鍰900 元，於法自無不合
    ，異議人之異議為無理由，應予駁回。
五、據上論斷，應依道路交通管理處罰條例第87條第2 項，道路
    交通案件處理辦法第19條，裁定如主文。
中　　華　　民　　國　　96　　年　　5 　　月　　31　　日
                  交通法庭      法  官  李明益
以上正本證明與原本無異。
如不服本裁定，應於裁定送達後5日內向本院提出抗告狀。
                                書記官  劉穗筠
中　　華　　民　　國　　96　　年　　6 　　月　　4 　　日
